Minutes et répertoires du notaire Pierre I PICHON, 14 janvier 1465 - 14 avril 1493 (étude XIX)
Archives nationales
- Minutes de Pierre I PICHON, 14 janvier 1465 - 14 avril 1493; MC/ET/XIX/1
  - Minutes. 1465, 14 janvier - 1493, 14 avril, 14 janvier 1465 - 14 avril 1493; MC/ET/XIX/1
    - Marché entre Jean Dufayel et Guillaume Chrétien, paveurs à Paris, avec Philippe Brunel, écuyer, seigneur de Grigny, commis au pavage de la moitié de la grand-rue du pont de Charenton, pour paver deux cents toises de cette rue, moyennant 4 s.p. la toise., 9 novembre 1485; MC/ET/XIX/1
      Minutier central des notaires de Paris, Minutes du XVe siècle de l'étude XIX, inventaire analytique [5232 actes], par Claire Béchu, Florence Greffe et Isabelle Pebay, Paris, Archives nationales, 1993, p. 32 notice n° 162 (instrument de recherche imprimé dématérialisé dont la version intégrale est accessible en ligne par la rubrique 'Autres instruments de recherche', voir contexte dans le Plan d’orientation général - Notaires de Paris, guides thématiques du Minutier).
    - Titre nouvel par Jean Duboys, laboureur à Paris, rue Pastourelle, pour une pièce de vigne à Saint-Mandé, chargée de 18 s.p. de rente envers Oudin Deloste., 11 novembre 1485; MC/ET/XIX/1
      Minutier central des notaires de Paris, Minutes du XVe siècle de l'étude XIX, inventaire analytique [5232 actes], par Claire Béchu, Florence Greffe et Isabelle Pebay, Paris, Archives nationales, 1993, p. 33 notice n° 163 (instrument de recherche imprimé dématérialisé dont la version intégrale est accessible en ligne par la rubrique 'Autres instruments de recherche', voir contexte dans le Plan d’orientation général - Notaires de Paris, guides thématiques du Minutier).
    - Prise à bail par Jean Cotin, laboureur à Conflans, d'un demi-arpent de terre dépendant de la Grange-aux-Merciers, appartenant à noble Claude de Culant, écuyer, seigneur de Saint-Ouen et seigneur usufruitier de la Grange-aux-Merciers, moyennant 4 s.p. de cens., 13 novembre 1485 - 15 novembre 1485; MC/ET/XIX/1
      A la suite: 1485, 14 novembre. Bail par le même seigneur à Colin Dupuys, laboureur à Bagnolet, d'un jardin en ce lieu, moyennant 8 s. p. de rente.
      1485, 15 novembre. Titre nouvel par Pierre Carré, demeurant à Paris, rue du Petit-Marivaux, pour un demi-arpent et un demi-quartier de terre à la Grange-aux-Merciers, chargés de 5 s. p. de cens et rente envers le même seigneur.
      Annexé à l'acte du 21 septembre 1486, notice n° 309 de l'instrument de recherche imprimé.
      Minutier central des notaires de Paris, Minutes du XVe siècle de l'étude XIX, inventaire analytique [5232 actes], par Claire Béchu, Florence Greffe et Isabelle Pebay, Paris, Archives nationales, 1993, p. 33 notice n° 164 (instrument de recherche imprimé dématérialisé dont la version intégrale est accessible en ligne par la rubrique 'Autres instruments de recherche', voir contexte dans le Plan d’orientation général - Notaires de Paris, guides thématiques du Minutier).
    - Transport par Jean Soult, laboureur à Nogent-sur-Marne, et sa femme, à l'église Saint-Saturnin de Nogent, de 4 s.p. de rente moyennant 60 s.t., 18 novembre 1485; MC/ET/XIX/1
      Minutier central des notaires de Paris, Minutes du XVe siècle de l'étude XIX, inventaire analytique [5232 actes], par Claire Béchu, Florence Greffe et Isabelle Pebay, Paris, Archives nationales, 1993, p. 33 notice n° 165 (instrument de recherche imprimé dématérialisé dont la version intégrale est accessible en ligne par la rubrique 'Autres instruments de recherche', voir contexte dans le Plan d’orientation général - Notaires de Paris, guides thématiques du Minutier).
    - Vente par nobles Jean Raguier, écuyer, seigneur de Celles et Bussy en Champagne, maître des comptes, et Marie Beauvallet, sa femme, à Jean de Rémond, marchand à Laon, de tous les biens qu'ils possèdent à Moulinchart, moyennant 400 l.t., 19 novembre 1485; MC/ET/XIX/1
      A la suite: Du même jour. Donation par les époux à Regnault Doulcet, licencié ès lois et lieutenant général du bailli de Vermandois, de tous les biens qu'ils ont acquis de Jacques Rémyon à Laon en récompense des services qu'il leur a rendus.
      Minutier central des notaires de Paris, Minutes du XVe siècle de l'étude XIX, inventaire analytique [5232 actes], par Claire Béchu, Florence Greffe et Isabelle Pebay, Paris, Archives nationales, 1993, p. 33 notice n° 166 (instrument de recherche imprimé dématérialisé dont la version intégrale est accessible en ligne par la rubrique 'Autres instruments de recherche', voir contexte dans le Plan d’orientation général - Notaires de Paris, guides thématiques du Minutier).
    - Constitution par noble Nicolas d'Orgemont, écuyer, de 4 l.p. de rente, au profit de la confrérie de la Conception, fondée en l'église Saint-Paul à Paris, moyennant 70 l.t., 24 novembre 1485; MC/ET/XIX/1
      Minutier central des notaires de Paris, Minutes du XVe siècle de l'étude XIX, inventaire analytique [5232 actes], par Claire Béchu, Florence Greffe et Isabelle Pebay, Paris, Archives nationales, 1993, p. 33 notice n° 167 (instrument de recherche imprimé dématérialisé dont la version intégrale est accessible en ligne par la rubrique 'Autres instruments de recherche', voir contexte dans le Plan d’orientation général - Notaires de Paris, guides thématiques du Minutier).
    - Bail par Pierre Bezon, procureur au Châtelet, à Jean Dauthueil et ses fils demeurant à Vanves, de quatre pièces de vigne en ce lieu, moyennant 4 l.t. de rente., 25 novembre 1485; MC/ET/XIX/1
      Minutier central des notaires de Paris, Minutes du XVe siècle de l'étude XIX, inventaire analytique [5232 actes], par Claire Béchu, Florence Greffe et Isabelle Pebay, Paris, Archives nationales, 1993, p. 33 notice n° 168 (instrument de recherche imprimé dématérialisé dont la version intégrale est accessible en ligne par la rubrique 'Autres instruments de recherche', voir contexte dans le Plan d’orientation général - Notaires de Paris, guides thématiques du Minutier).
    - Titre nouvel par Colin Desmarestz, demeurant à Paris, rue Montmartre, pour un arpent de marais hors la porte Montmartre, chargé de 25 s.p. de rente envers noble Jean de Reilhac., 25 novembre 1485; MC/ET/XIX/1; Détérioré par l'humidité
      Minutier central des notaires de Paris, Minutes du XVe siècle de l'étude XIX, inventaire analytique [5232 actes], par Claire Béchu, Florence Greffe et Isabelle Pebay, Paris, Archives nationales, 1993, p. 33 notice n° 169 (instrument de recherche imprimé dématérialisé dont la version intégrale est accessible en ligne par la rubrique 'Autres instruments de recherche', voir contexte dans le Plan d’orientation général - Notaires de Paris, guides thématiques du Minutier).
    - Titre nouvel par Louis Lenormand, laboureur à Paris, rue Saint-Antoine, pour un quartier et demi de vigne à Saint-Mandé, chargé de 6 s.p. de rente envers Michelet Bénard et les héritiers de Jean Georges et de Jacqueline Bénard, sa femme., 26 novembre 1485; MC/ET/XIX/1; Détérioré par l'humidité
      Minutier central des notaires de Paris, Minutes du XVe siècle de l'étude XIX, inventaire analytique [5232 actes], par Claire Béchu, Florence Greffe et Isabelle Pebay, Paris, Archives nationales, 1993, p. 33 notice n° 170 (instrument de recherche imprimé dématérialisé dont la version intégrale est accessible en ligne par la rubrique 'Autres instruments de recherche', voir contexte dans le Plan d’orientation général - Notaires de Paris, guides thématiques du Minutier).
    - Prise à bail par Louis Delaruelle, maçon à Paris, rue Vieille-du-Temple, d'une masure et d'un jardin, rue de Paradis, appartenant à noble Jean Raguier, seigneur de Celles et Bussy en Champagne, maître des comptes, moyennant 20 s.p. de rente., 29 novembre 1485; MC/ET/XIX/1
      Minutier central des notaires de Paris, Minutes du XVe siècle de l'étude XIX, inventaire analytique [5232 actes], par Claire Béchu, Florence Greffe et Isabelle Pebay, Paris, Archives nationales, 1993, p. 33 notice n° 171 (instrument de recherche imprimé dématérialisé dont la version intégrale est accessible en ligne par la rubrique 'Autres instruments de recherche', voir contexte dans le Plan d’orientation général - Notaires de Paris, guides thématiques du Minutier).
    - Bail pour deux ans et demi par Guillaume Gaudète, fils de noble Henri Gaudète, seigneur de Chennevières-sur-Marne en partie, demeurant à Tours, à Regnault Amaury, marchand hôtelier et bourgeois de Paris, d'une masure à Paris, rue du Figuier, moyennant 48 s.p. de loyer annuel., 30 novembre 1485; MC/ET/XIX/1
      Minutier central des notaires de Paris, Minutes du XVe siècle de l'étude XIX, inventaire analytique [5232 actes], par Claire Béchu, Florence Greffe et Isabelle Pebay, Paris, Archives nationales, 1993, p. 34 notice n° 172 (instrument de recherche imprimé dématérialisé dont la version intégrale est accessible en ligne par la rubrique 'Autres instruments de recherche', voir contexte dans le Plan d’orientation général - Notaires de Paris, guides thématiques du Minutier).
    - Bail par François Brissart, canonnier ordinaire du roi, demeurant à Paris, rue Saint-Antoine, à Robinet Lescuyer, laboureur à Paris, rue du Roi-de-Sicile, d'un demi-arpent de vigne à la Vallée de Fécamp, moyennant 20 s.p. de rente., 2 décembre 1485; MC/ET/XIX/1
      Au dos de l'acte du 18 octobre 1485, notice n° 158 de l'instrument de recherche imprimé.
      Minutier central des notaires de Paris, Minutes du XVe siècle de l'étude XIX, inventaire analytique [5232 actes], par Claire Béchu, Florence Greffe et Isabelle Pebay, Paris, Archives nationales, 1993, p. 34 notice n° 173 (instrument de recherche imprimé dématérialisé dont la version intégrale est accessible en ligne par la rubrique 'Autres instruments de recherche', voir contexte dans le Plan d’orientation général - Notaires de Paris, guides thématiques du Minutier).
    - Abandon par noble Charles Du Buz, écuyer, seigneur de Lardy, commis au gouvernement de la seigneurie de Coulommiers pour le duc de Nemours, des poursuites engagées sur le fief de Magny-le-Hongre, mouvant de Coulommiers, jusqu'à la majorité des enfants de Guillaume Leduc, seigneur de Magny-le-Hongre, décédé., 5 décembre 1485; MC/ET/XIX/1
      Au dos de l'acte du 2 septembre 1485, notice n° 149 de l'instrument de recherche imprimé.
      Minutier central des notaires de Paris, Minutes du XVe siècle de l'étude XIX, inventaire analytique [5232 actes], par Claire Béchu, Florence Greffe et Isabelle Pebay, Paris, Archives nationales, 1993, p. 34 notice n° 174 (instrument de recherche imprimé dématérialisé dont la version intégrale est accessible en ligne par la rubrique 'Autres instruments de recherche', voir contexte dans le Plan d’orientation général - Notaires de Paris, guides thématiques du Minutier).
    - Renonciation par Claude Lemaçon, libraire à Paris, et Marion, sa femme, au bail d'un arpent de vigne à Paris, près du pressoir Saint-Martin, que Pierre Paulmier, laboureur à Paris, décédé, avait fait à Pierre Rambouillet, premier mari de Marion., 5 décembre 1485; MC/ET/XIX/1
      Au dos de l'acte du 17 septembre 1485, notice n° 154 de l'instrument de recherche imprimé.
      Minutier central des notaires de Paris, Minutes du XVe siècle de l'étude XIX, inventaire analytique [5232 actes], par Claire Béchu, Florence Greffe et Isabelle Pebay, Paris, Archives nationales, 1993, p. 34 notice n° 175 (instrument de recherche imprimé dématérialisé dont la version intégrale est accessible en ligne par la rubrique 'Autres instruments de recherche', voir contexte dans le Plan d’orientation général - Notaires de Paris, guides thématiques du Minutier).
    - Prise à bail par Antoine Gontier d'une maison à Joigny, appartenant à Robert Lotin et à Marie Aguenin, sa femme, moyennant 6 1. 10 s.t. de rente., 6 décembre 1485; MC/ET/XIX/1
      Au bas de l'acte du 17 septembre 1485, notice n° 154 de l'instrument de recherche imprimé.
      Minutier central des notaires de Paris, Minutes du XVe siècle de l'étude XIX, inventaire analytique [5232 actes], par Claire Béchu, Florence Greffe et Isabelle Pebay, Paris, Archives nationales, 1993, p. 34 notice n° 176 (instrument de recherche imprimé dématérialisé dont la version intégrale est accessible en ligne par la rubrique 'Autres instruments de recherche', voir contexte dans le Plan d’orientation général - Notaires de Paris, guides thématiques du Minutier).
    - Titre nouvel par Robin Lescuyer, laboureur à Paris, rue du Roi-de-Sicile, pour un demi-arpent de vigne à la Vallée de Fécamp, chargé de 2 s. 6 d.p. de rente envers Michelet Bénard., 6 décembre 1485; MC/ET/XIX/1
      Au dos de l'acte du 25 novembre 1485, notice n° 169 de l'instrument de recherche imprimé.
      Minutier central des notaires de Paris, Minutes du XVe siècle de l'étude XIX, inventaire analytique [5232 actes], par Claire Béchu, Florence Greffe et Isabelle Pebay, Paris, Archives nationales, 1993, p. 34 notice n° 177 (instrument de recherche imprimé dématérialisé dont la version intégrale est accessible en ligne par la rubrique 'Autres instruments de recherche', voir contexte dans le Plan d’orientation général - Notaires de Paris, guides thématiques du Minutier).
    - Bail par noble Claude Sanguin, vicomte de Neufchâtel, seigneur de Bosmont et de Coeuilly-la-Regnardière, à Jean Bourdin le jeune, laboureur à Champigny-sur-Marne, de deux masures et de terres à Coeuilly, moyennant 12 s. 8 d.p. de cens et 8 s.p. de rente., 12 décembre 1485; MC/ET/XIX/1
      Minutier central des notaires de Paris, Minutes du XVe siècle de l'étude XIX, inventaire analytique [5232 actes], par Claire Béchu, Florence Greffe et Isabelle Pebay, Paris, Archives nationales, 1993, p. 34 notice n° 178 (instrument de recherche imprimé dématérialisé dont la version intégrale est accessible en ligne par la rubrique 'Autres instruments de recherche', voir contexte dans le Plan d’orientation général - Notaires de Paris, guides thématiques du Minutier).
    - Quittance donnée par noble Guillaume de Corbie, à [Simon] Anier, clerc des comptes du roi, représentant nobles Marie, Catherine et Fleur-de-Lis Augier, qui lui a remis des actes concernant une rente de 30 l.t., 17 décembre 1485; MC/ET/XIX/1
      Minutier central des notaires de Paris, Minutes du XVe siècle de l'étude XIX, inventaire analytique [5232 actes], par Claire Béchu, Florence Greffe et Isabelle Pebay, Paris, Archives nationales, 1993, p. 34 notice n° 179 (instrument de recherche imprimé dématérialisé dont la version intégrale est accessible en ligne par la rubrique 'Autres instruments de recherche', voir contexte dans le Plan d’orientation général - Notaires de Paris, guides thématiques du Minutier).
    - Vente par Jean Doré, serrurier à Paris, rue de la Vieille-Tisseranderie, à Simon Durand, marchand pâtissier, de la moitié d'une maison ayant pignon sur cette rue, moyennant 30 l.t. et à charge pour l'acquéreur d'acquitter la moitié des rentes pesant sur ce bien., 28 décembre 1485; MC/ET/XIX/1
      Minutier central des notaires de Paris, Minutes du XVe siècle de l'étude XIX, inventaire analytique [5232 actes], par Claire Béchu, Florence Greffe et Isabelle Pebay, Paris, Archives nationales, 1993, p. 34 notice n° 180 (instrument de recherche imprimé dématérialisé dont la version intégrale est accessible en ligne par la rubrique 'Autres instruments de recherche', voir contexte dans le Plan d’orientation général - Notaires de Paris, guides thématiques du Minutier).
    - Quittance donnée par noble Jean de Champdio, écuyer, seigneur de Crépent, à noble Jean de Rouchault, écuyer, qui lui a versé la somme de 500 francs dont il lui était redevable pour s'être porté caution de Jacques de Coitier, chevalier, dans l'achat de la seigneurie de Rochefort-sur-Armançon., 7 janvier 1486; MC/ET/XIX/1
      Minutier central des notaires de Paris, Minutes du XVe siècle de l'étude XIX, inventaire analytique [5232 actes], par Claire Béchu, Florence Greffe et Isabelle Pebay, Paris, Archives nationales, 1993, p. 34 notice n° 181 (instrument de recherche imprimé dématérialisé dont la version intégrale est accessible en ligne par la rubrique 'Autres instruments de recherche', voir contexte dans le Plan d’orientation général - Notaires de Paris, guides thématiques du Minutier).
    - Bail pour douze ans par noble Jean Chambon, maître des requêtes de l'Hôtel du roi, seigneur de Soulaires, à Jean Champdavoine, laboureur à Grougneul, de l'hôtel et métairie de Soulaires avec ses terres, moyennant cinq muids et demi de grain et deux pourceaux gras., 9 janvier 1486; MC/ET/XIX/1
      Minutier central des notaires de Paris, Minutes du XVe siècle de l'étude XIX, inventaire analytique [5232 actes], par Claire Béchu, Florence Greffe et Isabelle Pebay, Paris, Archives nationales, 1993, p. 35 notice n° 182 (instrument de recherche imprimé dématérialisé dont la version intégrale est accessible en ligne par la rubrique 'Autres instruments de recherche', voir contexte dans le Plan d’orientation général - Notaires de Paris, guides thématiques du Minutier).
    - Notoriété établie par Jean Bidault, prêtre, maître ès arts, curé d'Hérouville et clerc de l'église Saint-Paul, Jean Érard et Jean Texiers, prêtres, et Laurent Bertrand, fossoyeur de cette église, au sujet de la mort de Macé de La Beschière, trésorier du duc d'Alençon. Ce personnage décéda trois ans auparavant, intestat et sans confession en la bastide Saint-Antoine, à Paris, alors que son maître, le duc d'Alençon, était prisonnier au château de Vincennes., 10 janvier 1486; MC/ET/XIX/1
      A la suite: Du même jour. Même notoriété par Jean Coulon, serviteur de Jean Lebrun, taillandier du duc d'Alençon, et par Pierre Baron, valet tondeur de drap, rue Troussevache.
      Minutier central des notaires de Paris, Minutes du XVe siècle de l'étude XIX, inventaire analytique [5232 actes], par Claire Béchu, Florence Greffe et Isabelle Pebay, Paris, Archives nationales, 1993, p. 35 notice n° 183 (instrument de recherche imprimé dématérialisé dont la version intégrale est accessible en ligne par la rubrique 'Autres instruments de recherche', voir contexte dans le Plan d’orientation général - Notaires de Paris, guides thématiques du Minutier).
    - Donation par Claude Cariton, chapelain de la chapelle Saint-Vincent et Saint-Blanchard du château de Melun et de la chapelle Saint-Georges de l'église collégiale Notre-Dame de Melun, à Catherine Malletaverne, demeurant à Paris, rue du Roi-de-Sicile, d'un demi-muid de blé de rente pour services rendus., 10 janvier 1486; MC/ET/XIX/1; Cancellé
      Minutier central des notaires de Paris, Minutes du XVe siècle de l'étude XIX, inventaire analytique [5232 actes], par Claire Béchu, Florence Greffe et Isabelle Pebay, Paris, Archives nationales, 1993, p. 35 notice n° 184 (instrument de recherche imprimé dématérialisé dont la version intégrale est accessible en ligne par la rubrique 'Autres instruments de recherche', voir contexte dans le Plan d’orientation général - Notaires de Paris, guides thématiques du Minutier).
    - Déclaration établie par Simon Merblanc, laboureur, Marguerite, femme de Pierre Goreau, laboureur, Jeanne, femme de Pierre Chappeau, marchand tavernier, tous habitants de Sucy, au sujet des menaces proférées par Jean Delacorne, laboureur à Sucy, à l'encontre de Jean Pimperneau avec lequel il était en procès., 16 janvier 1486; MC/ET/XIX/1
      Minutier central des notaires de Paris, Minutes du XVe siècle de l'étude XIX, inventaire analytique [5232 actes], par Claire Béchu, Florence Greffe et Isabelle Pebay, Paris, Archives nationales, 1993, p. 35 notice n° 185 (instrument de recherche imprimé dématérialisé dont la version intégrale est accessible en ligne par la rubrique 'Autres instruments de recherche', voir contexte dans le Plan d’orientation général - Notaires de Paris, guides thématiques du Minutier).
    - Déclaration établie par Claude Pluny, teinturier de drap à Paris, rue Sainte-Geneviève, au sujet des menaces proférées par Jean Delacorne, laboureur à Sucy, à l'encontre de Jean Pimperneau, au cours des dernières vendanges à Sucy., 18 janvier 1486 - 5 février 1486; MC/ET/XIX/1
      A la suite: 1486 (n.st.), 5 février. Même déclaration par Jean Duchemin, laboureur de vigne à Sucy.
      Minutier central des notaires de Paris, Minutes du XVe siècle de l'étude XIX, inventaire analytique [5232 actes], par Claire Béchu, Florence Greffe et Isabelle Pebay, Paris, Archives nationales, 1993, p. 35 notice n° 186 (instrument de recherche imprimé dématérialisé dont la version intégrale est accessible en ligne par la rubrique 'Autres instruments de recherche', voir contexte dans le Plan d’orientation général - Notaires de Paris, guides thématiques du Minutier).
    - Accord passé par Gilbert Jarles et Maurice Goreau, laboureurs à Villiers-sur-Orge, avec Jean Avin, seigneur de Villiers, conseiller au Parlement, pour cultiver ses vignes en ce lieu moyennant 4 l. 7 s.t., 28 janvier 1486; MC/ET/XIX/1
      Au dos de l'acte du 16 janvier 1486 (n.st.), notice n° 185 de l'instrument de recherche imprimé.
      Minutier central des notaires de Paris, Minutes du XVe siècle de l'étude XIX, inventaire analytique [5232 actes], par Claire Béchu, Florence Greffe et Isabelle Pebay, Paris, Archives nationales, 1993, p. 35 notice n° 187 (instrument de recherche imprimé dématérialisé dont la version intégrale est accessible en ligne par la rubrique 'Autres instruments de recherche', voir contexte dans le Plan d’orientation général - Notaires de Paris, guides thématiques du Minutier).
    - Bail pour six ans par noble Jean Gaudète, seigneur d'Égligny-sur-Seine et de Bry-sur-Marne en partie, à Étienne Godier, laboureur à Chennevières-sur-Marne, de l'hôtel de la Maillarde avec ses dépendances et soixante-dix arpents de terre en ce lieu, à charge pour le preneur de cultiver les terres et de s'occuper de la ferme à ses dépens., 28 janvier 1486; MC/ET/XIX/1
      Minutier central des notaires de Paris, Minutes du XVe siècle de l'étude XIX, inventaire analytique [5232 actes], par Claire Béchu, Florence Greffe et Isabelle Pebay, Paris, Archives nationales, 1993, p. 35 notice n° 190 (instrument de recherche imprimé dématérialisé dont la version intégrale est accessible en ligne par la rubrique 'Autres instruments de recherche', voir contexte dans le Plan d’orientation général - Notaires de Paris, guides thématiques du Minutier).
    - Prise à bail par Jean Sansterre et Jean Leduc, marchands et laboureurs à Santeny, des herbages et pâturages dépendant des seigneuries de la Queue, Courcerin, Romanie et la Bellehaye, appartenant à noble Jean de Reilhac, seigneur de ces lieux, moyennant 40 l.t. et un pourceau gras par an., 28 janvier 1486; MC/ET/XIX/1
      Minutier central des notaires de Paris, Minutes du XVe siècle de l'étude XIX, inventaire analytique [5232 actes], par Claire Béchu, Florence Greffe et Isabelle Pebay, Paris, Archives nationales, 1993, p. 35 notice n° 189 (instrument de recherche imprimé dématérialisé dont la version intégrale est accessible en ligne par la rubrique 'Autres instruments de recherche', voir contexte dans le Plan d’orientation général - Notaires de Paris, guides thématiques du Minutier).
    - Association et mise en commun de leurs biens par Antoine Henri et Guillaume Poret, demeurant à Bonneuil-sur-Marne, pour acquérir une ferme à Collégien, à l'exception des biens énumérés dans l'acte., 28 janvier 1486; MC/ET/XIX/1
      Minutier central des notaires de Paris, Minutes du XVe siècle de l'étude XIX, inventaire analytique [5232 actes], par Claire Béchu, Florence Greffe et Isabelle Pebay, Paris, Archives nationales, 1993, p. 35 notice n° 188 (instrument de recherche imprimé dématérialisé dont la version intégrale est accessible en ligne par la rubrique 'Autres instruments de recherche', voir contexte dans le Plan d’orientation général - Notaires de Paris, guides thématiques du Minutier).